【裁判字號】    99,訴,915
【裁判日期】    991124
【裁判案由】    違反毒品危害防制條例
【裁判全文】
臺灣屏東地方法院刑事判決               99年度訴字第915號
公  訴  人  臺灣屏東地方法院檢察署檢察官
被      告  潘美珠
上列被告因違反毒品危害防制條例案件，經檢察官提起公訴（99
年度毒偵字第1446號），被告於準備程序中就被訴事實為有罪之
陳述，經本院告知簡式審判程序之旨，並聽取被告及檢察官之意
見後，合議庭裁定由受命法官獨任進行簡式審判程序，判決如下
：
    主  文
潘美珠施用第一級毒品，累犯，處有期徒刑壹年。又施用第二級
毒品，累犯，處有期徒刑伍月。應執行有期徒刑壹年貳月。
    事  實
一、潘美珠前於民國90年間因施用毒品案件，經臺灣高雄地方法
    院以90年度毒聲字第5093號裁定送勒戒處所施以觀察勒戒後
    ，因認有繼續施用毒品之傾向，經送強制戒治，於91年9 月
    20日停止戒治處分出所，嗣於91年12月23日期滿執行完畢，
    並由臺灣高雄地方法院檢察署檢察官以92年度戒毒偵字第35
    號為不起訴處分確定。又於93、94年間因施用毒品、詐欺案
    件，經本院以93年度訴字第397 號及94年度訴字第53號判決
    分別處有期徒刑10月、6 月確定，上開2 罪嗣經本院以94年
    度聲字第1180號裁定應執行有期徒刑1 年3 月確定，於95年
    8 月12日縮刑期滿執行完畢。復於95年間因遺棄案件，經本
    院以95年訴字第345 號判決處有期徒刑7 月確定，於96年6
    月12日縮刑期滿執行完畢；另於97年間因施用毒品、侵占案
    件，經本院以97年度訴字第208 號及97年度簡字第1337號判
    決分別處有期徒刑10月、4 月確定，上開2 罪嗣經本院以97
    年度聲字第14 24 號裁定應執行有期徒刑1 年1 月確定；再
    於同年間因贓物案件，經本院以97年度簡字第1195號判決處
    拘役50日確定，上開3 罪接續執行，並於98年4 月1 日縮刑
    期滿執行完畢。詎其猶不知悔改，基於施用第一、二級毒品
    之犯意，於99年3 月7 日上午10時許，在屏東縣屏東市○○
    街32巷1 號其友人之住處，以將第二級毒品甲基安非他命置
    於玻璃球管內點火加熱吸食燃燒後煙氣之方式，施用第二級
    毒品甲基安非他命1 次，復於同日晚間8 時許，在上址，以
    將第一級毒品海洛因置於針筒摻水後注入體內之方式，施用
    第一級毒品海洛因1 次。嗣於99年3 月8 日晚間9 時40分許
    ，在屏東縣屏東市○○路與復興路口，為警查獲，並經其同
    意採尿送驗，檢出海洛因代謝後之可待因、嗎啡陽性及甲基
    安非他命陽性反應，始查悉上情。
二、案經屏東縣政府警察局里港分局移送臺灣屏東地方法院檢察
    署檢察官偵查起訴。
    理  由
一、本件被告潘美珠所犯係死刑、無期徒刑、最輕本刑為3 年以
    上有期徒刑以外之罪，亦非高等法院管轄之第一審案件，而
    被告於準備程序中就被訴事實為有罪之陳述，經本院告知被
    告簡式審判程序之意旨，並聽取被告及檢察官之意見後，本
    院合議庭依刑事訴訟法第273 條之1 第1 項規定，裁定由受
    命法官獨任進行簡式審判程序，合先敘明。
二、上開事實，業據被告潘美珠於警詢及本院審理時均坦承不諱
    ，而被告為警查獲時所採集之尿液檢體，經送請臺灣檢驗科
    技股份有限公司檢驗，結果呈海洛因代謝後之可待因、嗎啡
    陽性及甲基安非他命陽性反應，有該公司99年3 月26日編號
    KＺ000000000000號濫用藥物尿液檢驗報告1 份在卷可稽( 見
    警卷第13頁) ，並有屏東縣政府警察局里港分局辦理毒品尿
    液送檢受檢人真實姓名代號對照表及屏東縣政府警察局里港
    分局涉嫌違反毒品危害防制條例尿液初步檢驗報告單各1 紙
     ( 見 警卷第11、12頁) 附卷可佐，足認被告潘美珠上開任
    意性之自白與事實相符。本件事證明確，被告上開施用第一
    、二級毒品之犯行，洵堪認定。
三、核被告所為，係犯毒品危害防制條例第10條第1 項施用第一
    級毒品罪及同條第2 項施用第二級毒品罪，被告持有海洛因
    、甲基安非他命後進而施用，其持有之低度行為，應為施用
    海洛因、甲基安非他命之高度行為所吸收，均不另論罪。被
    告所為上開2 罪，犯意各別，行為互異，應予分論併罰。爰
    審酌被告有犯罪事實欄所載施用毒品之前科及執行紀錄，有
    臺灣高等法院被告全國前案紀錄表1 份在卷可憑，其於受有
    期徒刑執行完畢後，5 年以內故意再犯本件有期徒刑以上之
    2 罪，均應依刑法第47條第1 項規定論以累犯，並均加重其
    刑。爰審酌被告前經觀察勒戒及強制戒治後，竟再為本件施
    用毒品犯行，顯見其不思悔改，自制力亦顯不佳，且施用毒
    品，不僅足以戕害其個人身心，且極易滋生其他犯罪，惡化
    治安甚重，嚴重損及公益，惟念及施用毒品行為本質上係屬
    自我戕害行為，反社會性程度應屬較低，且其於犯罪後坦承
    犯行，態度良好，暨考量其犯罪動機、智識程度、生活狀況
    等一切情狀，分別量處如主文所示之刑，並定其應執行之刑
    ，以資懲儆。至檢察官就被告所犯施用第一、二級毒品罪，
    分別具體求刑有期徒刑9 月、6 月，本院審酌被告前有多次
    施用第一級毒品前科及執行紀錄，及其因施用第二級毒品甫
    經本院以98年度訴字第1517號及99年度訴字第391 號論罪科
    刑等情，認本院上開量處之刑應屬適當，併予敘明。
據上論斷，應依刑事訴訟法第273 條之1 第1 項、第284 條之1
、第299 條第1 項前段，毒品危害防制條例第10條第1 項、第2
項，刑法第11條前段、第47條第1 項、第51條第5 款，判決如主
文。
本案經檢察官鍾佩真到庭執行職務。
中    華    民    國    99    年    11    月    24    日
                  刑事第二庭    法  官  許瑜容
以上正本證明與原本無異。
如不服本判決應於收受判決後10日內向本院提出上訴書狀，並
應敘述具體理由；其未敘述上訴理由者，應於上訴期間屆滿後
20日內向本院補提理由書（均須按他造當事人之人數附繕本）
「切勿逕送上級法院」。
中    華    民    國    99    年    11    月    24    日
                                書記官  龔惠婷
附錄本案論罪科刑法條：
毒品危害防制條例第10條
施用第一級毒品者，處6 月以上5 年以下有期徒刑。
施用第二級毒品者，處3 年以下有期徒刑。

司法院資訊處製作；財團法人民間司法改革基金會備份。
